nl: Raamtrommel jingles-configuratie: Dubbele rij schellen; Interne ringschellen; Losse interne schellen; Meerdere rijen schellen; Geen schellen; Enkele rij schellen; Overige
es: Configuración de sonajas del tambor de marco: Fila doble de sonajas; Anillo interno de sonajas; Sonajas internas sueltas; Múltiples filas de sonajas; Sin sonajas; Fila única de sonajas; Otro
zh-TW: 框鼓鈴片配置: 雙排鈴片; 內環鈴片; 鬆動內環鈴片; 多排鈴片; 無鈴片; 單排鈴片; 其他
vi: Cấu hình chuông khung: Chũm chọe đôi; Chũm chọe vòng trong; Chũm chọe trong lỏng; Chũm chọe nhiều hàng; Không có chũm chọe; Chũm chọe đơn; Khác
sk-SK: Konfigurácia zvončekov na ráme bubna: Dvojradové pliešky; Vnútorné kruhové pliešky; Voľné vnútorné pliešky; Viacradové pliešky; Bez plieškov; Jednoradové pliešky; Iné
hu: Keretdob-csengő konfiguráció: Kétsoros csörgők; Belső gyűrűs csörgők; Szabad belső csörgők; Többsoros csörgők; Nincsenek csörgők; Egysoros csörgők; Egyéb
nb: Konfigurasjon av rammejingel: Dobbel rad med bjeller; Interne ringbjeller; Løse interne bjeller; Flere rader med bjeller; Ingen bjeller; Enkel rad med bjeller; Annet
bg-BG: Конфигурация на дрънкулките при рамков барабан: Двуредови зилове; Вътрешни пръстеновидни зилове; Свободни вътрешни зилове; Многоредови зилове; Без зилове; Едноредови зилове; Друго
cs: Konfigurace činelek tamburíny: Dvouřadé plíšky; Vnitřní plíšky na kruhu; Volné vnitřní plíšky; Víceřadé plíšky; Bez plíšků; Jednořadé plíšky; Jiné
th: การกำหนดค่าเสียงลูกกระพรวนของกลองเฟรม: ลูกกะพรวนแถวคู่; ลูกกะพรวนแบบวงแหวนในตัว; ลูกกะพรวนด้านในแบบหลวม; ลูกกะพรวนหลายแถว; ไม่มีลูกกะพรวน; ลูกกะพรวนแถวเดี่ยว; อื่นๆ
sl-SI: Konfiguracija kraguljčkov uokvirjenega bobna: Dvovrstni kraguljčki; Notranji obročasti kraguljčki; Ohlapni notranji kraguljčki; Večvrstni kraguljčki; Brez kraguljčkov; Enovrstni kraguljčki; Drugo
hr-HR: Konfiguracija zveckanja bubnja okvira: Zvončići u dva reda; Zvončići na unutarnjem prstenu; Labavi unutarnji zvončići; Zvončići u više redova; Bez zvončića; Zvončići u jednom redu; Ostalo
ru: Конфигурация джинглов рамочного барабана: Двухрядные джинглы; Внутренние джинглы в форме колец; Свободные внутренние джинглы; Многорядные джинглы; Без джинглов; Однорядные джинглы; Другое
da: Konfiguration af bækkerelementer på rammetromme: Dobbelt række bjælder; Indvendige ringbjælder; Løse indvendige bjælder; Flere rækker bjælder; Uden bjælder; Enkelt række bjælder; Andet
ko: 프레임 드럼 징글 구성: 더블 로우 징글; 내부 링 징글; 루즈 내부 징글; 멀티 로우 징글; 징글 없음; 싱글 로우 징글; 기타
fr: Configuration des cymbalettes du tambour sur cadre: Cymbalettes à double rangée; Cymbalettes annulaires internes; Cymbalettes internes libres; Cymbalettes à plusieurs rangées; Sans cymbalettes; Cymbalettes à simple rangée; Autre
de: Konfiguration der Schellen der Rahmentrommel: Doppelreihige Schellen; Interne Ringschellen; Lose interne Schellen; Mehrreihige Schellen; Keine Schellen; Einreihige Schellen; Sonstiges
zh-CN: 车架鼓铃铛配置: 双排铃片; 内环铃片; 散装内部铃片; 多排铃片; 无铃片; 单排铃片; 其他
pt-BR: Configuração dos guizos do tambor de aro: Platinelas em fileira dupla; Platinelas em anel interno; Platinelas internas soltas; Platinelas em múltiplas fileiras; Sem platinelas; Platinelas em fileira única; Outra
lt-LT: Rėminio būgno žvangučių konfigūracija: Dvi eilės lėkštučių; Vidinio žiedo lėkštutės; Laisvos vidinės lėkštutės; Kelios eilės lėkštučių; Be lėkštučių; Viena eilė lėkštučių; Kita
en: Frame drum jingle configuration: Double row jingles; Internal ring jingles; Loose internal jingles; Multiple row jingles; No jingles; Single row jingles; Other
el: Διαμόρφωση για ζίλια (κουδουνάκια) τυμπάνου (ντεφιού): Ζίλια διπλής σειράς; Εσωτερικά ζίλια; Χαλαρά εσωτερικά ζίλια; Ζίλια πολλαπλών σειρών; Χωρίς ζίλια; Ζίλια μονής σειράς; Άλλο
ro-RO: Configurația elementelor de zăngănit ale tobei tip cadru: Talere pe două rânduri; Talere cu inel intern; Talere interne libere; Talere pe mai multe rânduri; Fără talere; Talere pe un singur rând; Altele
pl: Konfiguracja dzwonka Frame: Dwurzędowe dzwonki; Wewnętrzne dzwonki pierścieniowe; Luźne wewnętrzne dzwonki; Wielorzędowe dzwonki; Bez dzwonków; Jednorzędowe dzwonki; Inna
it: Configurazione del sonagli del tamburo Frame: Sonagli a doppia fila; Sonagli ad anello interno; Sonagli interni liberi; Sonagli a file multiple; Nessun sonaglio; Sonagli a singola fila; Altro
pt-PT: Configuração de jingle de tambor Frame: Soalhas de fila dupla; Soalhas de anel internas; Soalhas internas soltas; Soalhas de várias filas; Sem soalhas; Soalhas de fila única; Outro
tr: Def zil düzeni: Çift sıra ziller; İç halka zilleri; Serbest iç ziller; Çok sıralı ziller; Zilsiz; Tek sıra zil; Diğer
fi: Kehärumpujen helistinkokoonpano: Kaksiriviset helistimet; Sisäiset rengashelistimet; Irralliset sisäiset helistimet; Moniriviset helistimet; Ei helistimiä; Yksiriviset helistimet; Muu
sv: Konfiguration av ramtrummans bjällror: Dubbla rader bjällror; Inre ringbjällror; Lösa inre bjällror; Flera rader bjällror; Inga bjällror; Enkel rad bjällror; Övrigt
ja: Frameドラムのジングル構成: 2連ジングル; 内部リングジングル; ルーズ内部ジングル; 複数連ジングル; ジングルなし; 1連ジングル; その他